---
title: '0506'
output: html_document
---

```{r setup, include=FALSE}
knitr::opts_chunk$set(echo = TRUE)
```

```{r}
example <- list(
  name=c("小明","小花","小新","美美"),
  height=c(175,166,170,160),
  weight=c(77,NA,60,43),
  birthday=lubridate::ymd(c("1998-03-11","1999-12-22","1995-08-22","2001-10-10")),
  hobby=c("美食 旅遊","旅遊 時尚","3C 美食","音樂 旅遊"),
  residence=c("Taipei","New Taipei","Taichung","Kaohsiung"),
  allowance=factor(c("0-1000","1001-2000","2000+","1001-2000")),
  bloodType=c("A","B","B","O")
)
```

##On logical class

邏輯向量間（即「要/不要」向量）的操作主要是以下幾個：
&: AND
|: OR

```{r}
str(example)
pick_above170 <- example$height >= 170
pick_bloodB <- example$bloodType == "B"
pick_loveFood <- 
  stringr::str_detect(example$hobby,"美食")
pick_na <- is.na(example$weight)
pick_after98 <- 
  example$birthday >= lubridate::ymd("1998-01-01")
set_TaipeiMetro <- c("Taipei","New Taipei")
pick_fromTaipeiMetro <- 
  example$residence %in% set_TaipeiMetro
```

誰喜歡美食且血型為B型
```{r}
str(example[c("name","hobby","bloodType")])

example$name[
    pick_loveFood & pick_bloodB
  ]
```

誰1998以後（含）出生或不住大台北
```{r}
example[c("name","birthday","residence")]

example$name[
  pick_after98 | !pick_fromTaipeiMetro
]
```

誰1998以後（含）出生且住大台北且血型B型
```{r}
example$name[
  pick_after98 & pick_fromTaipeiMetro & pick_bloodB
]
```


##On character class

```{r}
library(stringr)
library(glue)
```

學號“410873002”，其中108是入學年，73是學系碼。 對100學年以後學生學系碼是固定在「第5、6位元」。
```{r}
str_sub("410873002", 5, 6)

str_sub(c("410873002", "410652001"), 5, 6)
```

如何讀入“民國108年12月5日”、“民國98年10月5日”?
```{r}
lubridate::ymd(
  c("民國108年12月5日","民國98年10月5日")
)
#lubridate對年只有西元年的概念。
```

lubridate裡的字串日期時間判斷採取的策略是「忽略非數字文字」只以「數字組合」（還允許各地習慣使用的文字，如March, Mar都是3月的意思）判斷時間，所以以下幾個都可以產生「西元」“2019-12-05”:
```{r}
lubridate::ymd(
  c(
    "民國2019年12月05日",
    "馬丁2019的12課05muydifícil",
    "助教2019Emily12解說05真棒",
    "2019R12課程05すごい",
    "R程式2019的12期中考05とても変態"
  )
)
```

#Regular expression(regex)

```{r}
str_extract_all(
  c("民國108年12月5日","民國98年10月5日"),
  "(?<=民國)[0-9]{2,3}(?=年)"
) # 回傳list 

str_extract(
  c("民國108年12月5日","民國98年10月5日"),
  "(?<=民國)[0-9]{2,3}(?=年)"
) # 回傳vector 
```

#組合alternate

固定字元/組：單寫一個字組或字元，表示那個strip固定不動只有一個出象，例如：2表示只有“2”一個出象，櫻桃只有“櫻桃”一個出象。
```{r}
heartSutra <- c("舍利子，色不異空，空不異色；色即是空，空即是色。")
str_view_all(heartSutra,"色") # 檢視
#all -> 回傳一個list

str_count(heartSutra,"色") # 計數
str_count(heartSutra,"異色") # 計數
```

```{r}
studentIds <- c("410873029","410773005","410772035","410562123")
# 取出學號中的入學屆為107或108
str_view_all(studentIds,"(107|108)")

str_view_all(studentIds, "107|108") # 可不寫()

# 是否來自107或108學屆
str_detect(studentIds, "107|108")
```

```{r}
Ids <- c("A283743192","B829103720","A10920402","C291022384")

str_view_all(Ids, "[AC]")
str_detect(Ids, "[AC]") # 偵測 出現A、C

str_extract(Ids,"[A-Z]") # 取出 A-Z的字元
```

```{r}
strip1 <- "[0-9]"
strip2 <- "(櫻桃|777|紅心)" # 字群組合strip因為等下放中間所以用()括起來
strip3 <- "[A-Z]"
myRegexSlotMachine <- paste0(strip1,strip2,strip3)
print(myRegexSlotMachine)
```

```{r}
claimA <- "我得到A檸檬99"
claimB <- "我的是7777Z"
claimC <- "我玩了兩次，一次是7蘋果H，另一次是5紅心J"
# 顯示吻合的出象
str_view(
  c(claimA,claimB,claimC),
  pattern=myRegexSlotMachine
)
# 是否有吻合的出象
str_detect(
  c(claimA,claimB,claimC),
  pattern=myRegexSlotMachine
)
```

```{r}
headline <- "資科系的謝陳官乃飛鳶書院三大名師，其中謝無雙的策略運算，陳大器的數理資科學，及官求敗的運算成本更是打通演算思維任督二脈的三大好課。書院目前有陳一、陳二、陳三四這三名學生。"
```

```{r}
# 顯示所有符合規則的
str_view_all(headline, "謝陳官") # 固定字組
str_count(headline,"謝陳官")

str_view_all(headline, "[謝陳官]") # 有1個strip: 出象有3個可能字元 
str_count(headline, "[謝陳官]")

str_view_all(headline, "謝無雙|官求敗") # 有1個strip，出象有2個字組 
str_count(headline, "謝無雙|官求敗")

str_view_all(headline, "陳[^官]") # 固定字元＋有1個strip： 出象為排官的字元
str_count(headline, "陳[^官]")
```

#practice
請使用str_extract函數粹取出每個地址的“xx號”包含“號”字。
```{r}
addresses <- c(
  '臺中市后里區公館里尾社路385號',
  '新竹市東區科學園路125號1樓'
  )
```

```{r}

```

```{r}

```

```{r}

```




