---
title: '0506'
output: html_document
---

```{r setup, include=FALSE}
knitr::opts_chunk$set(echo = TRUE)
```

```{r}
example <- list(
  name=c("小明","小花","小新","美美"),
  height=c(175,166,170,160),
  weight=c(77,NA,60,43),
  birthday=lubridate::ymd(c("1998-03-11","1999-12-22","1995-08-22","2001-10-10")),
  hobby=c("美食 旅遊","旅遊 時尚","3C 美食","音樂 旅遊"),
  residence=c("Taipei","New Taipei","Taichung","Kaohsiung"),
  allowance=factor(c("0-1000","1001-2000","2000+","1001-2000")),
  bloodType=c("A","B","B","O")
)
```

##4.5 On logical class

邏輯向量間（即「要/不要」向量）的操作主要是以下幾個：
&: AND
|: OR

```{r}
str(example)
pick_above170 <- example$height >= 170
pick_bloodB <- example$bloodType == "B"
pick_loveFood <- 
  stringr::str_detect(example$hobby,"美食")
pick_na <- is.na(example$weight)
pick_after98 <- 
  example$birthday >= lubridate::ymd("1998-01-01")
set_TaipeiMetro <- c("Taipei","New Taipei")
pick_fromTaipeiMetro <- 
  example$residence %in% set_TaipeiMetro
```

誰喜歡美食且血型為B型
```{r}
str(example[c("name","hobby","bloodType")])

example$name[
    pick_loveFood & pick_bloodB
  ]
```

誰1998以後（含）出生或不住大台北
```{r}
example[c("name","birthday","residence")]

example$name[
  pick_after98 | !pick_fromTaipeiMetro
]
```

誰1998以後（含）出生且住大台北且血型B型
```{r}
example$name[
  pick_after98 & pick_fromTaipeiMetro & pick_bloodB
]
```

##4.6 on character class

```{r}
library(stringr)
library(glue)
```

學號“410873002”，其中108是入學年，73是學系碼。 對100學年以後學生學系碼是固定在「第5、6位元」。
```{r}
str_sub("410873002", 5, 6)

str_sub(c("410873002", "410652001"), 5, 6)
```

如何讀入“民國108年12月5日”、“民國98年10月5日”?
```{r}
lubridate::ymd(
  c("民國108年12月5日","民國98年10月5日")
)
#lubridate對年只有西元年的概念。
```

lubridate裡的字串日期時間判斷採取的策略是「忽略非數字文字」只以「數字組合」（還允許各地習慣使用的文字，如March, Mar都是3月的意思）判斷時間，所以以下幾個都可以產生「西元」“2019-12-05”:
```{r}
lubridate::ymd(
  c(
    "民國2019年12月05日",
    "馬丁2019的12課05muydifícil",
    "助教2019Emily12解說05真棒",
    "2019R12課程05すごい",
    "R程式2019的12期中考05とても変態"
  )
)
```

#regular expression(regex)

```{r}
str_extract_all(
  c("民國108年12月5日","民國98年10月5日"),
  "(?<=民國)[0-9]{2,3}(?=年)"
) # 回傳list 

str_extract(
  c("民國108年12月5日","民國98年10月5日"),
  "(?<=民國)[0-9]{2,3}(?=年)"
) # 回傳vector 
```

#組合alternate

固定字元/組：單寫一個字組或字元，表示那個strip固定不動只有一個出象，例如：2表示只有“2”一個出象，櫻桃只有“櫻桃”一個出象。
```{r}
heartSutra <- c("舍利子，色不異空，空不異色；色即是空，空即是色。")
str_view_all(heartSutra,"色") # 檢視
#all -> 回傳一個list

str_count(heartSutra,"色") # 計數

str_view_all(heartSutra,"異色") # 檢視
str_count(heartSutra,"異色") # 計數
```

字「群」組合(..|..|..): strip上的出象會出現一組字時用，如“(AB|ab)”, 可以產生“AB”或“ab”兩種出象。
```{r}
studentIds <- c("410873029","410773005","410772035","410562123")
# 取出學號中的入學屆為107或108
str_view_all(studentIds,"(107|108)")

str_view_all(studentIds, "107|108") # 可不寫() -> 不寫的情形:不會讓前後的程式發生誤解

# 是否來自107或108學屆
str_detect(studentIds, "107|108")
```

字「元」組合[]: strip上的出象「均」是一個字「元」時用，如[af78]可以產生“a”,“f”,“7”,“8”四種字元出象。
幾種常見的字元模版：[0-9](或[:digit:])，[a-z](或[:lower:])，[A-Z](或[:upper:]),[0-9a-zA-Z](或[:alnum:])
```{r}
Ids <- c("A283743192","B829103720","A10920402","C291022384")

str_view_all(Ids, "[AC]")
str_detect(Ids, "[AC]") # 偵測 出現A、C

str_extract(Ids,"[A-Z]") # 取出 A-Z的字元
```

```{r}
strip1 <- "[0-9]"
strip2 <- "(櫻桃|777|紅心)" # 字群組合strip因為等下放中間所以用()括起來
strip3 <- "[A-Z]"
myRegexSlotMachine <- paste0(strip1,strip2,strip3)
print(myRegexSlotMachine)
```

```{r}
claimA <- "我得到A檸檬99"
claimB <- "我的是7777Z"
claimC <- "我玩了兩次，一次是7蘋果H，另一次是5紅心J"
# 顯示吻合的出象
str_view(
  c(claimA,claimB,claimC),
  pattern=myRegexSlotMachine
)
# 是否有吻合的出象
str_detect(
  c(claimA,claimB,claimC),
  pattern=myRegexSlotMachine
)
```

以否定法定義的字「元」組合[^ ]: “[^趙錢孫李]”不能有趙錢孫李任何一個

範例
```{r}
headline <- "資科系的謝陳官乃飛鳶書院三大名師，其中謝無雙的策略運算，陳大器的數理資科學，及官求敗的運算成本更是打通演算思維任督二脈的三大好課。書院目前有陳一、陳二、陳三四這三名學生。"
```

```{r}
# 顯示所有符合規則的
str_view_all(headline, "謝陳官") # 固定字組 ("謝陳官" 3個字和在一起出現)
str_count(headline,"謝陳官")

str_view_all(headline, "[謝陳官]") # 有1個strip: 出象有3個可能字元 ("謝" "陳" "官" 3個字可以一起出現也可以單獨出現)
str_count(headline, "[謝陳官]")

str_view_all(headline, "謝無雙|官求敗") # 有1個strip，出象有2個字組 ("謝陳官" "官求敗" 3個字和在一起出現)
str_count(headline, "謝無雙|官求敗")

str_view_all(headline, "陳[^官]") # 固定字元＋有1個strip： 出象為排官的字元 (2個字，找"陳"後面不接"官"的二元字)
str_count(headline, "陳[^官]")
```

#practice
請使用str_extract函數粹取出每個地址的“xx號”包含“號”字。
```{r}
addresses <- c(
  '臺中市后里區公館里尾社路385號',
  '新竹市東區科學園路125號1樓'
  )

strip1 <- "[0-9]"
strip2 <- "[0-9]"
strip3 <- "[0-9]"
strip4 <- "號"
result <- paste0(strip1, strip2, strip3, strip4)
str_extract(addresses, result)
```

#複製次數Quantifiers:

(..|..|...)或[...]只是一條reel strip, 前者是寬的（每個出象可以是多字元）後者是窄的（每個出象只是一個字元）。有時我們同樣的belt想連放很多條，可以在(..|..|...)或[...]後面加：

{n}: 放n條belt，n是數字。
+: 放1條或以上（多少不限）。
{n,m}: 放n到m條belt，n及m都是數字。

```{r}
addresses <- c(
  '臺中市后里區公館里尾社路385號',
  '新竹市東區科學園路125號1樓',
  '新竹市北區竹光路99號',
  '金門縣金城鎮賢庵里山前33號',
  '臺中市南屯區工業區二十四路23號1樓')
```

```{r}
myRegexSlotMachine <- "[0-9]+號"
print(myRegexSlotMachine)
str_view_all(addresses,myRegexSlotMachine)
str_extract(addresses,myRegexSlotMachine)

str_view_all(addresses,"[0-9]+") # 樓號也會選到
```

#頭尾定位 Anchors:
在開頭：^target_regex
在結尾：target_regex$

```{r}
phrase <- c("唧唧复唧唧")
```

```{r}
# 目標是前面的唧唧
target_regex <- "唧唧"
pattern <- glue::glue("^{target_regex}")
print(pattern)
str_view(phrase, pattern) 
```

```{r}
# 目標是後面的唧唧
target_regex2 <- "唧唧"
pattern <- glue::glue("{target_regex2}$")
print(pattern)
str_view(phrase, pattern) 
```

#前後鄰居描述Look around:
target後面是B：target_regex(?=B_regex)： target_pattern後面是年

target前面是A：(?<=A_regex)target_regex：target_pattern前面是民國

target前有A後有B：(?<=A_regex)target_regex(?=B_regex)

民國年月日存成date class：
```{r}
twDate <- c("民國108年12月5日","民國98年10月5日")

library(stringr)
# 準備regex: 
## 取出：「前有」民國，「後有」年的「數字」「們」
## "(?<={A_regex}){target_regex}(?={B_regex})"

target_regex <- "[0-9]+"
A_regex <- "民國"
B_regex <- "年"

regex_pattern <- glue::glue(
  "(?<={A_regex}){target_regex}(?={B_regex})"
  )

print(regex_pattern)

## 如果同學已經很熟就可以直接寫
regex_pattern <-
  "(?<=民國)[0-9]+(?=年)"

# 取出民國年，計算西元年
year <- 
  str_extract(
    twDate,
    regex_pattern)
westernYear <- as.integer(year)+1911

# 替換民國xx年的xx成西元年數字
str_replace(
  twDate,
  regex_pattern,  # 要換掉的文字
  as.character(westernYear) # 要替換的內容
) -> twDate_reformat
print(twDate_reformat)


lubridate::ymd(twDate_reformat)
```

#practice
康熙元年是西元1662年，請將“康熙23年5月6日”轉成date class。（假設月日已是西曆月日）
```{r}
date <- "康熙23年5月6日"
regex_pattern <-
  "(?<=康熙)[0-9]+(?=年)"

year <- 
  str_extract(
    date,
    regex_pattern)

westernYear <- as.integer(year)+1661

str_replace(
  date,
  regex_pattern, 
  as.character(westernYear) 
) -> date_reformat

print(date_reformat)


lubridate::ymd(date_reformat)
```

#practice
之前我們使用str_extract函數粹取出以下地址的“xx號”包含“號”字，如果不要取到「號」字只取出數字，你會怎麼做？
```{r}
addresses <- c(
  '臺中市后里區公館里尾社路385號',
  '新竹市東區科學園路125號1樓'
  )
str_extract(addresses,"[0-9]+(?=號)")
```

#字元模版

[:graph:] 包山包海，還包中文字元。
[\u4E00-\u9FFF] 代表所有中日韓文字字元。
```{r}
str_extract_all(
  "我的名字8293叫17380小abce明",
  "[\u4E00-\u9FFF]+")
```

#practice
學期初在輸入Github inclass-practice-repo網址時，它要長得像

https://github.com/...../108-2-XX-inclass-practice

其中XX只可以是56或78，以下是課程資訊表單學生填答的可能形式，請寫下正確格式的regex，並用str_detect判斷那幾個人沒有正確填寫：
```{r}
c(
  "https://github.com/student1/108-2-78-inclass-practice", 
  "github.com/student2 / 108-2-56-inclass-practice", 
  "https://github.com/student3/108-2-56-inclass-practice",
  "student4 / 108-2-56-inclass-practice",
  "student5"
) -> studentGithubURLs

str_extract(studentGithubURLs, "(https://github.com/student)[0-9]+(/108-2-)(56|78)(-inclass-practice)")
```