---
title: '0513'
output: html_document
---

```{r setup, include=FALSE}
knitr::opts_chunk$set(echo = TRUE)
```

##4.7 on factor class

內定levels順序是根據電腦內字元排序（collating sequence）依辭典序列方式決定排序，很多時候沒有意義。
```{r}
char1 <- c("Wild","Apple","Donald","May","Avocada") 
factor1 <- factor(char1)
levels(factor1)
```

```{r}
library(stringr)
char2 <- c("蔡英文","習近平","Donald Trump","蔡頭") 
factor2 <- factor(char2)
levels(factor2) #由小到大的順序

sort(
  str_sub(char2,1,1)
)
sort(
  str_sub(char2,2,2)
)
```

查詢你的collating sequence設定：
由於不同電腦、不同作業系統的collating sequence不同，如果levels順序在你的分析是重要的，一定要在設定factor時自行設定好。
```{r}
Sys.getlocale("LC_COLLATE")
```

嚴重特殊傳染性肺炎
```{r}
jsonlite::fromJSON("https://od.cdc.gov.tw/eic/Day_Confirmation_Age_County_Gender_19CoV.json") -> covid19
```

```{r}
# 不可排序類別：性別、縣市、是否境外移入
covid19$`縣市` <- 
  factor(covid19$`縣市`)
covid19$`性別` <-
  factor(covid19$`性別`)
covid19$`是否為境外移入` <-
  factor(
    covid19$`是否為境外移入`
  )

# 可排序類別資料：年齡層
covid19$`年齡層` <-
  factor(
    covid19$`年齡層`,
    ordered=TRUE
  )
```

```{r}
levels(covid19$`縣市`)
levels(covid19$`性別`)
levels(covid19$`是否為境外移入`)

covid19$`年齡層`
levels(covid19$`年齡層`)
```

#levels重新排列

factor(目前的factor向量,levels=自訂排序)
levels放第二格時， levels= 可省略。

目前的類別向量的可不可排序性質依然會保留，不用特意去設ordered=T/F

手動輸入排法：由女男改男女
```{r}
levels(covid19$`性別`)
covid19$`性別` <- factor(covid19$`性別`, c("男","女"))

levels(covid19$`性別`)
```

covid19$縣市的levels依其人口由大排到小。如“新北市”人口最多，它就要排levels的第一個，依此類推。

下載台灣各縣市人口資料：
```{r}
jsonlite::fromJSON(
  "https://www.dropbox.com/s/jckqryeh5zeat5w/regionPopulation.json?dl=1"
) -> population
unlist(population) -> population
```

資料科學心法一：拿到新的資料先檢視「內容」、「class/type」
```{r}
print(population)
class(population) # 判斷出是named integer vector
names(population) # 元素名稱是台灣各縣市
```

留下levels中有的popluation元素
```{r}
levels(covid19$`縣市`) # 是名稱字串向量

# 由於population元素值有names，可以用`[名稱字串向量]`取出所要的
levels(covid19$`縣市`) -> levelsInData
population[levelsInData] -> population
```

將population由大排到小(sort(x, decreasing=T)可將x numeric vector由大排到小。)
```{r}
#因為class是integer,所以可以用sort
population <- sort(population, decreasing=T)
population
```

```{r}
newLevels <- names(population)
newLevels
```

重設levels排序
```{r}
covid19$`縣市` <-
  factor(
    covid19$`縣市`, levels=newLevels
  )

levels(covid19$`縣市`)
```

#practice
將covid19$縣市 依縣市目前個案數目由大排到小。（hint: 可使用table()來得到個案數統計, 它會自然產生named integer vector）
```{r}
new <- sort(table(covid19$`縣市`), decreasing = T)
```

年齡應該用年齡區間起始數字排序
```{r}
levels(covid19$`年齡層`)
```

取出levels中各年齡層的起始數字，存在startingAges
```{r}
level_names <- levels(covid19$`年齡層`)
startingAges <- stringr::str_extract(
  level_names,
  "^[0-9]+" # regex：開頭的一串數字
)

class(startingAges)
```

將startingAges變成named "integer" vector
```{r}
# 要numerical class排的才一定對
startingAges <- as.integer(startingAges)

names(startingAges) <- level_names
```

將startingAges從小排到大。
```{r}
sort(startingAges) -> startingAges
```

重設levels排序
```{r}
covid19$`年齡層` <- 
  factor(
    covid19$`年齡層`, names(startingAges)
  )
levels(covid19$`年齡層`)
```

#levels改名
levels: 一般用來顯示類別
levels <- : 用來設定類別

```{r}
factor1 <- factor(
  c("A","A","C","A","D","F","D","D")
)
factor1

levels(factor1) <- c("優","佳","尚可","普")

factor1
```

```{r}
levels(factor1)[[1]] <- "Excellent"
levels(factor1)[c(3,4)] <- c("C","D")
factor1
```

#levels整併

原本levels是台灣各縣市，你想改成北/中/南/東部四類。
```{r}
factor1 <- factor(c("新北市","台北市","台中市","彰化市","基隆市","苗栗縣","苗栗縣"))
factor1

levels(factor1) <- c("中部","北部","北部","中部","北部","中部")
factor1
```

原本年齡層levels是每5歲一個間距，你想改成10歲一個間距。
```{r}
factor1 <- factor(c("0-4歲","5-9歲","10歲以上","0-4歲","5-9歲","5-9歲","10歲以上"))
factor1

levels(factor1) <- c("0-9歲","10歲以上","0-9歲")
factor1
```

由covid19$縣市建立一個地區變數，值為北部、中部、南部、東部
```{r}
covid19$`地區` <- covid19$`縣市`
levels(covid19$`地區`)
currentLevels <- levels(covid19$`地區`)

# 整併
north_regex <- "宜蘭縣|基隆市|[台臺]北市|新北市|桃園市|新竹市|新竹縣"
middle_regex <- "苗栗縣|[台臺]中市|彰化縣|南投縣|雲林縣"
south_regex <-
  "嘉義市|嘉義縣|[台臺]南[縣市]|高雄市|屏東縣|澎湖縣"
east_regex <- "花蓮縣|台東縣"

library(stringr)
currentLevels <- str_replace(currentLevels, 
            north_regex, "北部")
currentLevels <- str_replace(currentLevels, 
            middle_regex, "中部")
currentLevels <- str_replace(currentLevels, 
            south_regex, "南部")
newLevels <- str_replace(currentLevels, 
            east_regex, "東部")


levels(covid19$`地區`) <- newLevels
covid19$`地區`
```

將covid19$年齡層，由5歲間距成10歲間距，使改完後的levels為4 < 5-14 < 15-24 < …< 55-64 < 65+
```{r}
levels(covid19$`年齡層`)

# 創造10歲間距的所有可能
start <- seq(5, 55, by=10) # 由5到55，每個值差10的數值向量
end <- seq(14, 64, by=10)
middleLevels <- 
  rep(
    paste0(start,"-",end), 
    each=2) # 每個新間距要2個
newLevels <- c("4", middleLevels, "65+", "65+")

levels(covid19$`年齡層`) <- newLevels
levels(covid19$`年齡層`)
```

#levels擴充

levels <-右邊值的部份包含原本的外，還有想新增的類別。
```{r}
factor2 <- 
  factor(c("好","好","普通","普通", "好"))
levels(factor2)
```

添加新level:

錯誤示範:
加一筆新資料“差”（之前沒有這類）
```{r}
factor2[[6]] <- "差"
factor2 # 元素6變NA
```

正確示範:
先擴大levels, 再加新資料
```{r}
factor2 <- 
  factor(c("好","好","普通","普通", "好"))
levels(factor2)

# 先擴大levels
levels(factor2) <- c(levels(factor2), "差")
levels(factor2)
factor2[[6]] <- "差"
factor2

levels(factor2)[[4]] <- "尚可"
factor2[[7]] <- "尚可"
levels(factor2)
```

factor無法用c(...)把兩個factor vector串接在一起：
```{r}
# non factor
char1 <- c("小明","小美")
char2 <- c("大雄","技安")
c(char1, char2)

# factor
factor1 <- factor(c("好", "壞", "壞"))
factor2 <- factor(c("壞", "好", "好"))
c(factor1, factor2)
```

正確接法：
```{r}
factor1[4:6] <- factor2
factor1
```
或使用套件forcats裡的fct_c函數
```{r}
forcats::fct_c(factor1, factor2)
```

#practice
將covid19$性別的levels名稱男、女改Male、Female。
```{r}
levels(covid19$`性別`) <- c("Male", "Female")
levels(covid19$`性別`)
```

#practice
以下資料為新北市垃圾車路線
```{r}
jsonlite::fromJSON("https://data.ntpc.gov.tw/od/data/api/EDC3AD26-8AE7-4916-A00B-BC6048D19BF8?$format=json") ->
  garbageRoutes
```

在garbageRoutes新增route元素，其元素值為對應garbageRoutes$linename裡粹取出的“XXX路線”字眼，如原本“A11路線(一、四)下午”的linename, 它的route值為“A11路線” 。（garbageRoutes$route為factor class)
```{r}
route <- stringr::str_extract(garbageRoutes$linename, ("[A-Z]路線|[A-Z][0-9]+路線"))
garbageRoutes[["route"]] <- route
```

請設定garbageRoutes$route的levels依其路線停靠總站數由小排到大陳列。
```{r}
newlevels <- names(sort(table(garbageRoutes$route)))
levels(garbageRoutes$route) <- newlevels

levels(garbageRoutes$route)
```

linename的“路線”字眼後面接的是營運時間，如“A11路線(一、四)下午”的linename, 它的營運時間為“(一、四)下午”。若沒寫時間的路線，它的營運時間為“全天”。請在garbageRoutes新增time元素，其元素值為對應linename所隱含的營運時間。（garbageRoutes$time為factor class, levels會有“(一、四)下午”, “下午”, “下午(1.4版)”, “晚上”, 及“全天”）
```{r}
garbageRoutes$time <- str_extract(garbageRoutes$linename,"(?<=線)[:graph:]+")
garbageRoutes$time[is.na(garbageRoutes$time)] <- "全天"
garbageRoutes$time <- factor(garbageRoutes$time) 
```

將garbageRoutes$time的levels中的“下午(1.4版)”改成“下午”。
```{r}
new_levels <- c("(一、四)下午", "下午", "下午", "全天", "晚上" )
levels(garbageRoutes$time) <- new_levels
levels(garbageRoutes$time)
```



