---
title: '0513'
output: html_document
---

```{r setup, include=FALSE}
knitr::opts_chunk$set(echo = TRUE)
```

##4.7 on factor class

內定levels順序是根據電腦內字元排序（collating sequence）依辭典序列方式決定排序，很多時候沒有意義。
```{r}
char1 <- c("Wild","Apple","Donald","May","Avocada") 
factor1 <- factor(char1)
levels(factor1)
```

```{r}
library(stringr)
char2 <- c("蔡英文","習近平","Donald Trump","蔡頭") 
factor2 <- factor(char2)
levels(factor2) #由小到大的順序

sort(
  str_sub(char2,1,1)
)
sort(
  str_sub(char2,2,2)
)
```

查詢你的collating sequence設定：
由於不同電腦、不同作業系統的collating sequence不同，如果levels順序在你的分析是重要的，一定要在設定factor時自行設定好。
```{r}
Sys.getlocale("LC_COLLATE")
```

嚴重特殊傳染性肺炎
```{r}
jsonlite::fromJSON("https://od.cdc.gov.tw/eic/Day_Confirmation_Age_County_Gender_19CoV.json") -> covid19
```

```{r}
# 不可排序類別：性別、縣市、是否境外移入
covid19$`縣市` <- 
  factor(covid19$`縣市`)
covid19$`性別` <-
  factor(covid19$`性別`)
covid19$`是否為境外移入` <-
  factor(
    covid19$`是否為境外移入`
  )

# 可排序類別資料：年齡層
covid19$`年齡層` <-
  factor(
    covid19$`年齡層`,
    ordered=TRUE
  )
```

```{r}
levels(covid19$`縣市`)
levels(covid19$`性別`)
levels(covid19$`是否為境外移入`)

covid19$`年齡層`
levels(covid19$`年齡層`)
```

#levels重新排列

factor(目前的factor向量,levels=自訂排序)
levels放第二格時， levels= 可省略。

目前的類別向量的可不可排序性質依然會保留，不用特意去設ordered=T/F

手動輸入排法：由女男改男女
```{r}
levels(covid19$`性別`)
covid19$`性別` <- factor(covid19$`性別`, c("男","女"))

levels(covid19$`性別`)
```

covid19$縣市的levels依其人口由大排到小。如“新北市”人口最多，它就要排levels的第一個，依此類推。

下載台灣各縣市人口資料：
```{r}
jsonlite::fromJSON(
  "https://www.dropbox.com/s/jckqryeh5zeat5w/regionPopulation.json?dl=1"
) -> population
unlist(population) -> population
```

資料科學心法一：拿到新的資料先檢視「內容」、「class/type」
```{r}
print(population)
class(population) # 判斷出是named integer vector
names(population) # 元素名稱是台灣各縣市
```

留下levels中有的popluation元素
```{r}
levels(covid19$`縣市`) # 是名稱字串向量

# 由於population元素值有names，可以用`[名稱字串向量]`取出所要的
levels(covid19$`縣市`) -> levelsInData
population[levelsInData] -> population
```

將population由大排到小(sort(x, decreasing=T)可將x numeric vector由大排到小。)
```{r}
#因為class是integer,所以可以用sort
population <- sort(population, decreasing=T)
population
```

```{r}
newLevels <- names(population)
newLevels
```

重設levels排序
```{r}
covid19$`縣市` <-
  factor(
    covid19$`縣市`, levels=newLevels
  )

levels(covid19$`縣市`)
```

#practice
將covid19$縣市 依縣市目前個案數目由大排到小。（hint: 可使用table()來得到個案數統計, 它會自然產生named integer vector）
```{r}
table(covid19$`縣市`)
base <- table(covid19$`縣市`)
new_levels <- sort(base,decreasing = T)
names(new_levels)
levels(covid19$`縣市`) <- names(new_levels)

levels(covid19$`縣市`)
```

年齡應該用年齡區間起始數字排序
```{r}
levels(covid19$`年齡層`)
```

取出levels中各年齡層的起始數字，存在startingAges
```{r}
level_names <- levels(covid19$`年齡層`)
startingAges <- stringr::str_extract(
  level_names,
  "^[0-9]+" # regex：開頭的一串數字
)
```

將startingAges變成named integer vector
```{r}
# 要numerical class排的才一定對
startingAges <- as.integer(startingAges)
names(startingAges) <- level_names
```

將startingAges從小排到大。
```{r}
sort(startingAges) -> startingAges
```

重設levels排序
```{r}
covid19$`年齡層` <- 
  factor(
    covid19$`年齡層`, names(startingAges)
  )
levels(covid19$`年齡層`)
```







