---
title: "0520"
output: html_notebook
---

```{r setup, include=FALSE}
knitr::opts_chunk$set(echo = TRUE)
```

```{r}
library(purrr)
example <- list(
  name=c("小明","小花","小新","美美"),
  height=c(175,166,170,160),
  weight=c(77,NA,60,43),
  birthday=lubridate::ymd(c("1998-03-11","1999-12-22","1995-08-22","2001-10-10")),
  hobby=c("美食 旅遊","旅遊 時尚","3C 美食","音樂 旅遊"),
  residence=c("Taipei","New Taipei","Taichung","Kaohsiung"),
  allowance=factor(c("0-1000","1001-2000","2000+","1001-2000")),
  bloodType=c("A","B","B","O")
)
```

拿出其中屬於小新的資料
方法一
```{r}
names(example)

pick_小新 <- example$name == "小新"
data_selected <- 
  list(
    name=example$name[pick_小新],
    weight=example$weight[pick_小新],
    height=example$height[pick_小新],
    hobby=example$hobby[pick_小新],
    residence=example$residence[pick_小新],
    allowance=example$allowance[pick_小新],
    bloodType=example$bloodType[pick_小新]
  )
```

方法二
```{r}
map(example, ~.x[pick_小新]) -> 
  data_selected 
  
data_selected
```

```{r}
jsonlite::fromJSON("https://www.dropbox.com/s/6252gbdnv9owljm/dance.json?dl=1", simplifyDataFrame = F) -> dance
```

```{r}
# 第一個dance表演名稱
dance[[1]]$title
# 第二個dance表演名稱
dance[[2]]$title
```

```{r}
map(dance, ~.x$title) ->
  list_titles

View(list_titles)
```

每個表演有時不止演出一場，每個表演的場次總數：
```{r}
# 記載第一個表演的所有場次訊息
dance[[1]]$showInfo
str(dance[[1]]$showInfo)
# 計算第一個表演有幾個場次
length(dance[[1]]$showInfo)
# 計算第二個表演有幾個場次
length(dance[[2]]$showInfo)
```

```{r}
map(dance,~length(.x$showInfo)) ->
  list_numberOfShows 
  
View(list_numberOfShows)
```

第4個表演有6個場次，想知道它們的日期時間：
```{r}
str(dance[[4]]$showInfo)
# 這個表演第1個場次的訊息
dance[[4]]$showInfo[[1]]$time
# 這個表演第2個場次的訊息
dance[[4]]$showInfo[[2]]$time
```

```{r}
map(dance[[4]]$showInfo, ~ .x$time) ->
list_showTimes_dance4

list_showTimes_dance4
```

#practice
找出第8個表演的所有場次時間(time)和地點(location):
```{r}
map(dance[[8]]$showInfo, ~ .x$time) -> list_showTimes_dance8
map(dance[[8]]$showInfo, ~ .x$location) -> list_showLocations_dance8

list_showTimes_dance8
list_showLocations_dance8
```

#practice
```{r}
jsonlite::fromJSON("https://www.dropbox.com/s/5nozcipa3rzrrmy/busRoutes.json?dl=1", simplifyDataFrame = F) ->
  busRoutes
```
請抓出每條路線的Id(路線代碼)、providerId(業者代碼)、providerName(業者中文名稱)、nameZh(中文名稱)。
```{r}
map(busRoutes, ~ .x$Id) -> bus_Id
map(busRoutes, ~ .x$providerId) -> bus_providerId
map(busRoutes, ~ .x$providerName) -> bus_providerName
map(busRoutes, ~ .x$nameZh) -> bus_nameZh

length(bus_Id)
length(bus_providerId)
length(bus_providerName)
length(bus_nameZh)
```

```{r}
num <- c(2, 5, 7, 1, 3)
map(num, ~ .x+3)
```

```{r}
chr <- c("abaa", "accd")
library(stringr)
str_extract_all(chr[[1]], "[ad]")
str_extract_all(chr[[2]], "[ad]")

map(chr, ~ str_extract_all(.x, "[ad]"))
```

#practice
```{r}
jsonlite::fromJSON("https://opendata.cwb.gov.tw/fileapi/v1/opendataapi/F-C0032-001?Authorization=rdec-key-123-45678-011121314&format=JSON") ->
  weather_next36hours
```
2.1 找出有氣象預報資訊的縣市名稱（locationName欄位）
```{r}
weather_locationName <- weather_next36hours$cwbopendata$dataset$location$locationName
```
2.2 氣象局針對每個縣市提供了不同氣象因子在未來三個時段的預報。每個都市的氣象因子預報有那些，以第一個都市為例，它存在
```{r}
weather_next36hours$cwbopendata$dataset$location$weatherElement[[1]]$elementName 
```
請取出每個縣市有提供的氣象預報因子名稱。（個別名稱的意思要去看欄位說明文件）
```{r}
map(weather_next36hours$cwbopendata$dataset$location$weatherElement, ~ .x$elementName)
```
2.3 請抓出每縣市在第一個預告時段的
預告開始時間
預告結束時間
這段時間的最高氣溫
```{r}
start <- map(weather_next36hours$cwbopendata$dataset$location$weatherElement, ~ .x$time[[2]]$startTime)
end <- map(weather_next36hours$cwbopendata$dataset$location$weatherElement, ~ .x$time[[2]]$endTime)
MaxT <- map(weather_next36hours$cwbopendata$dataset$location$weatherElement, ~ .x$time[[2]]$parameter$parameterName)
```

## Pipe

```{r}
threeHeigths <- c(Gary=178, John=182, Cam=175)
```

找出身高最高的人：
方法一
```{r}
# 先排序由大到小，
sort(threeHeigths, decreasing=T) -> sorted_heights

# 把排好的人名取出
names(sorted_heights) -> sorted_persons

# 接著取出第一個位置的人名
sorted_persons[[1]] -> highestPerson
```
方法二
```{r}
names(sort(threeHeigths, decreasing = T))[[1]] -> highestPerson
```
方法三
把 -> 中間物件 換成%>%
再把其他有用到中間物件的位置換成.
這樣概念就叫pipe operation.
```{r}
library(magrittr)
sort(threeHeigths, decreasing=T) %>% 
names(.) %>%
.[[1]] -> highestPerson
```

Pipe原則
f(w) -> x
g(x) -> y
h(y) -> z
可寫成
f(w) %>%
  g(.) %>% 
  h(.) -> z
或
w %>%
  f(.) %>%
  g(.) %>%
  h(.) -> z

要小心%>%是將左邊output放到右邊函數

```{r}
# 由cities創出每個元素對應的北部、東部、中部region factor
cities <- factor(c("台北","花蓮","台東","台中"))
levels(cities)
```

```{r}
region <- cities

# 以下為一連串的pipe operation
levels(region) -> currentLevels
str_replace(currentLevels,"台北","北部") -> currentLevels1
str_replace(currentLevels1,"花蓮|台東","東部") -> currentLevels2
str_replace(currentLevels2,"台中","中部") -> regionLevels
regionLevels -> levels(region)
```

```{r}
levels(region) %>% 
  str_replace(.,"台北","北部") %>%
  str_replace(.,"花蓮|台東","東部") %>%
  str_replace(.,"台中","中部") ->
  levels(region)
```

#元素粹取

```{r}
num <- c(2,97,22,15,7)

# 選出大於50的數字
(num > 50) -> pick_big
num[pick_big]

(num > 50) %>%
  num[.]
```

#執行順序

R在面對pipe時會先把pipe走完最後才去做值assign給最後物件的動作
```{r}
threeHeights %>%
  .sort(., decreasing=T) %>%
  names(.) %>%
  .[[1]] -> highestPerson
```

#.省略原則

若代表中間物件的.在函數的「第一位」則.*可省略不寫，連它後面的,也去掉。小心若不在第一位則不可做省略.動作。
```{r}
levels(region) %>%
  str_replace(.,"台北","北部") %>%
  str_replace(.,"花蓮|台東","東部") %>%
  str_replace(.,"台中","中部") ->
  levels(region)
#可改成
levels(region) %>% 
  str_replace("台北","北部") %>%
  str_replace("花蓮|台東","東部") %>%
  str_replace("台中","中部") -> 
  levels(region)
```

```{r}
# 資料
population <- c(`cityA`=500,`cityB`=1500, `cityC`=399)
cities <- c("cityA","cityA","cityB","cityB","cityC")
# 分析步驟
names(sort(population)) -> setLevels
factor(cities, levels = setLevels) -> cities 

#可改成
population %>%
  sort() %>%
  names() %>%
  factor(cities, levels=.) -> cities

#或是
population %>% 
  {names(sort(.))} %>%
  factor(cities, levels=.) -> cities
```

#串接非單純函數程序

```{r}
dataList <- list(
  num=c(2,97,22,15,7),
  chr=c("2","97","22","15","7")
)
```

找出dataList中元素class為numeric裡那些大於50的數字
```{r}
map(dataList, ~ is.numeric(.x)) -> results
#可寫成
map(dataList, is.numeric) -> results

unlist(results) -> pick_numeric

dataList[pick_numeric] -> num_element
(num_element[[1]] > 50) -> pick_big
num_element[[1]][pick_big] -> bigNumber
#可改成
map(dataList, is.numeric) %>%
unlist(.) %>%

dataList[.] %>%
{(.[[1]] > 50)} %>%
num_element[[1]][.] -> bigNumber
```
