---
---

```{r setup, include=FALSE}
knitr::opts_chunk$set(echo = TRUE)
```

#1
A valid variable name consists of:
letters, numbers and the dot (.) or underline (_) characters.

A variable name starts with:
a letter; or the dot not followed by a number.

*Character/String vector
在定義object value時，必需要用「成對」的雙引號"或單引號'，把每個字串括起來。

鍵號的左邊一定不能出現單引號跟雙引號，只能現在右邊，若寫在左邊就算錯
鍵號的左邊使用反頓點`

```{r}
my_108_total_credits <- 15
## _108_total_credits <- 15 #wrong
## 108_total_credits <- 15 #wrong
## _my_108_total_credits <- 15 #wrong
my.108.total_credits <- 15
## .108.total_credits <- 15 # 隱藏變數 #wrong
.my.108.total_credits <- 15
我的108學年總學分數 <- 15 #wrong 有些電腦不行
`我的108學年總學分數` <- 15 #correct 特殊名稱處理，`不是名稱的一部份 
`.108.total_credits` <- 15
```


#2

他說:"今天多了一個確診。"
```{r}
HeSaid <- "他說:"今天多了一個確診。"" #wrong
```

以下兩種為讓R區隔出雙引號代表不同的意義
```{r}
HeSaid <- "他說:\"今天多了一個確診。\""
```

```{r}
HeSaid1 <- '他說:"今天多了一個確診。"'
```


#3

一旦看到T開頭Z結尾,代表他已經是UTC了,所以不用再接tz
eg. 
```{r}
ymd_hms("2020-03-04T06:56:29Z", 
        tz = "Asia/Taipei") 
ymd_hms("2020-03-04T06:56:29Z", 
        tz = "Europe/Lisbon")
```

若時間字串來自UTC，那可以不設定tz參數
```{r}
ymd_hms("2020-03-04T06:56:29Z") 
ymd_hms("2020-03-04T06:56:29Z")
```


#4

小心以下兩函數的input中一個是tz，一個是tzone
```{r}
ymd_hms(pgTime, tz="Asia/Taipei")
with_tz(pgTime, tzone="Asia/Taipei")
```


#5

時間的加減
```{r}
Taipei <- ymd_hms("2020-03-11 12:55:30", tz = "Asia/Taipei")
Paris <- ymd_hms("2020-02-13 15:33:10", tz = "Europe/Paris")
time <- Taipei - Paris
time
```


#6

c() 括號中需為相同的type
list() 括號中可以有不同的type


#7

特殊命名依然要用反頓點呼叫
```{r}
listExample$student
listExample$`學期` 
```


#8

選位置的語法
```{r}
listExample[["student"]]
listExample[[student]] #error
listExample$student

listExample[["學期"]] # 小心不是反頓點喔。
listExample$`學期`
```


#9

使用[.] <-

由於[.]會保留母層結構，所以<-右側要使用和母層相同的型態設定：

母層若為list，則需用list(...)方式增加。

母層若為atomic vector，則用c(...)方式增加。

如果前面是[]，箭頭右邊要加上他母層的結構

改變「一個」時，使用[[ ]]比較不會錯

```{r}
list1[[1]][["age"]] <- 21
list1[[2]]["age"] <- list(21) 
```


#10

刪除可以使用[- c(數字位置)]

只能「一個」中括號（[[.]]不能接受負數值）

只能用負數值，不能用元素名稱。

```{r}
print(a)
a[-c(1,3)]
a[c(-2)]
#以上都沒有儲存到

print(a)
a[-c(1,3)] -> a # 要回存才算真的刪除
a
```


#11

檢查刪減資料過後回存的位置

```{r}
list1[[1]][-3] -> list1[[1]] # 小心回存的位置
#回存的位置是改變的那一層，不能存到整個list1

list1[[2]][-c(3,5)] -> list1[[2]]
str(list1)
```








